臺灣高雄地方法院刑事判決　　　　　　　 94年度訴字第547號
公　訴　人　臺灣高雄地方法院檢察署檢察官
被　　　告　乙○○　男　42歲.
上列被告因毒品危害防制條例案件，經檢察官提起公訴（94年度
年度毒偵字第11號）及移送併案審理（94年度毒偵字第2718號）
，本院合議庭裁定由受命法官獨任進行簡式審判程序，本院判決
如左：
    主  文
乙○○連續施用第一級毒品，累犯，處有期徒刑拾月。扣案之第
一級毒品海洛因貳包（驗後合計淨重零點貳公克，空包裝重零
點玖公克），均沒收銷燬之。又連續施用第二級毒品，累犯，
處有期徒刑陸月。扣案之第二級毒品甲基安非他命貳包（各驗後
毛重零點貳公克），均沒收銷燬之。應執行有期徒刑壹年貳月，
扣案之第一級毒品海洛因貳包（驗後合計淨重零點貳公克，空
包裝重零點玖公克）、第二級毒品甲基安非他命貳包（各驗後
毛重零點貳公克），均沒收銷燬之。
    事實及理由
一、乙○○前因違反肅清煙毒條例案件，經臺灣高等法院高雄分
    院以86年度上訴字第758 號刑事判決判處應執行有期徒刑3
    年7 月確定，於86年8 月29日入監執行，88年8 月19日縮短
    刑期假釋出監，嗣經撤銷假釋執行殘刑1 年5 月22日；復於
    89年間因施用毒品案件，經本院裁定送觀察、勒戒後，認有
    繼續施用毒品傾向，經裁定送強制戒治後，嗣於89年12月21
    日停止戒治付保護管束，並接續執行前開殘刑，於90年7 月
    25日保護管束期滿而強制戒治執行完畢，殘刑甫於91年6 月
    11 日 執行完畢。詎其猶不知戒絕悔改，竟於強制戒治（起
    訴書誤載為觀察、勒戒）執行完畢釋放後5 年內，基於施用
    第1級 毒品海洛因之概括犯意，先後於93年12月15日上午9
    時20 分 許，在高雄縣梓官鄉○○路旁、94年3 月29日上午
    4 、5 時許，在某不詳地點，各以將第1 級毒品海洛因摻於
    香煙點燃後吸食之施用方式，連續施用第1 級毒品海洛因2
    次；另基於施用第2 級毒品甲基安非他命之概括犯意，先後
    於93年12月16日上午9 時許，在高雄縣梓官鄉○○路旁、於
    94年3 月28日上午8 、9 時許，在高雄縣彌陀鄉○○路○巷
    路邊，各以將第2 級毒品甲基安非他命放入玻璃球燒烤之施
    用方式，連續施用第2 級毒品甲基安非他命2 次。嗣為警分
    別於93年12月17日12時10分許，在高雄縣梓官鄉○○路旁、
    於94年3 月30日上午9 時30分許，在高雄縣彌陀鄉○○路一
    巷11號前查獲，並先後扣得第1 級毒品海洛因2 包（驗後合
    計淨重0.32公克，空包裝重0.39公克）、第2 級毒品甲基安
    非他命1 包（驗後毛重0.2 公克）；第2 級毒品甲基安非他
    命1 包（驗後毛重0 .2 公 克）。
二、認定事實所憑之證據：
（一）被告乙○○於本院調查、審理時之自白。
（二）高雄縣衛生局煙毒尿液檢驗成績書、臺灣檢驗科技股份有
      限公司濫用藥物實驗室（高雄）濫用藥物檢驗報告書各1
      紙。
（三）高雄縣警察局岡山分局壽天派出所毒品案件嫌犯尿液採證
      檢驗對照表、高雄縣警察局岡山分局彌陀分駐所偵辦毒品
      案件嫌犯尿液採證檢驗對照表各1紙。
（四）法務部調查局94年1 月28日調科壹字第220019045 號鑑定
      通知書、高雄醫學大學附設中和紀念醫院94年3 月8 日、
      94年5 月3 日管藥認可字第005 號檢驗報告書各1 紙。
（五）扣案白粉2 包、白色晶體2 包。
（六）臺灣高雄地方法院檢察署刑案資料查註紀錄表、臺灣高雄
      地方法院被告院內索引卡紀錄表、臺灣高等法院被告前案
      紀錄表各1 份。
三、按海洛因係毒品危害防制條例第2 條第2 項第1 款所稱之第
    1 級毒品，甲基安非他命係同條項第2 款所稱之第2 級毒品
    ，均不得非法持有、施用。核被告所為，係犯毒品危害防制
    條例第10條第1 項之施用第1 級毒品罪及同條第2 項之施用
    第2 級毒品罪。其持有第1 、2 級毒品後進而施用，其持有
    之低度行為，應為施用之高度行為所吸收，不另論罪。被告
    先後多次分別施用第1 級毒品、第2 級毒品之犯行，各時間
    緊接，犯罪構成要件相同，顯均係基於概括犯意反覆為之，
    爰依連續犯之規定，論以一罪，並加重其刑。檢察官據以移
    送併辦部分（94年度毒偵字第2718號）及被告於94年3 月29
    日上午4 、5 時施用海洛因之犯行，雖未經起訴，惟與起訴
    部分具有連續犯之裁判上一罪關係，為起訴效力所及，本院
    自應一併論究，附此敘明。被告所犯上開施用第1 級及第2
    級毒品二罪，犯意各別，行為互殊，應予分論併罰。又被告
    前因違反肅清煙毒條例案件，經臺灣高等法院高雄分院以86
    年度上訴字第758 號刑事判決判處應執行有期徒刑3 年7 月
    確定，於86年8 月29日入監執行，於88年8 月19日縮短刑期
    假釋出監，嗣經撤銷假釋執行殘刑1 年5 月22日，並於91年
    6 月11日執行完畢等情，有臺灣高雄地方法院檢察署刑案資
    料查註紀錄表及臺灣高等法院被告前案紀錄表各1 份附卷可
    稽，其於前案徒刑執行完畢後5 年內再犯有期徒刑以上之罪
    ，為累犯，應各依刑法第47條規定加重其刑，並遞加之。爰
    審酌被告施用毒品前經觀察、勒戒及強制戒治程序，竟不知
    戒惕，再次施用第1 級、第2 級毒品，無視於毒品對於自身
    健康之戕害及國家對於杜絕毒品犯罪之禁令，其顯無戒斷之
    決心，然念及被告於本院審理期間坦承犯行，態度良好，其
    施用毒品並無危害他人，及被告施用毒品之方式、次數等一
    切情狀，分別量處如主文所示之刑，並定其應執行刑。公訴
    人就被告施用第2 級毒品罪部分，雖具體求處有期徒刑8 月
    ，惟被告所犯前開二罪均係累犯，各連續施用2 次，情節一
    致，則比較2 罪之法定刑，公訴人就被告施用第2 級毒品罪
    部分之求刑，相較於就施用第1 級毒品罪部分具體求處有期
    徒刑10月，容有輕重失衡而略顯過重之處，附此敘明。又扣
    案之白色粉末2 包（合計淨重0.32公克，空包裝重0.39公克
    ）、白色晶體2 包（各驗後毛重0.2 公克），經送檢驗結果
    ，白色粉末均含第1 級第6 項毒品海洛因成分，有前揭法務
    部調查局鑑定通知書1 紙附卷可稽；白色晶體呈甲基安非他
    命陽性反應，有上開高雄醫學大學附設中和紀念醫院94年3
    月8 日、94年5 月3 日管藥認可字第005 號檢驗報告書各1
    紙在卷可佐，均為違禁物，爰依毒品危害防制條例第18條第
    1 項前段之規定，不問屬於犯人與否，均沒收銷燬之（前開
    毒品之包裝，因包覆毒品，其上顯留有該毒品之殘渣，衡情
    自難與之剝離，當應整體視之為毒品，連同該包裝併予宣告
    沒收銷燬之），至鑑驗耗用之海洛因、甲基安非他命既已滅
    失，自無庸宣告沒收銷燬，併此敘明。
四、如不服本判決，應於判決送達後10日內，向本院提出上訴狀
    。
據上論斷，應依刑事訴訟法第273 條之1 第1 項、第299 條第1
項前段、第310 條之2 、第454 條第1 項，毒品危害防制條例第
10條第1 項、第2 項、第18條第1 項前段，刑法第11條、第56條
、第47條、第51條第5 款，判決如主文。
本案經檢察官甲○○到庭執行職務。
中　　華　　民　　國　　94　　年　　7 　　月　　13　　日
                  刑事第九庭  法　官   黃惠玲
以上正本證明與原本無異。
如不服本判決，應於收受送達後10日內向本院提出上訴書狀。
中　　華　　民　　國　　94　　年　　7 　　月　　14　　日
 　　　　　　　　　　　       書記官   林秀珍
本件論罪科刑法條：
毒品危害防制條例第10條
施用第一級毒品者，處 6 月以上 5 年以下有期徒刑。
施用第二級毒品者，處 3 年以下有期徒刑。
